臺灣高等法院高雄分院刑事判決　　　　 96年度上訴字第450號
上　訴　人　臺灣高雄地方法院檢察署檢察官
被　　　告　甲○○
上列上訴人因被告違反毒品危害防制條例等案件，不服臺灣高雄
地方法院95年度訴字第4458號中華民國95年12月28日第一審判決
（起訴案號：臺灣高雄地方法院檢察署95年度偵第30688 號、95
年度毒偵字第8681號），提起上訴（移送本院併辦案號：同署96
年度毒偵字第77號、第79號）本院判決如下：
    主  文
原判決關於施用第一級毒品暨定執行刑部分均撤銷。
甲○○施用第一級毒品，累犯，處有期徒刑壹年。
    事  實
一、甲○○曾於民國91年間因施用毒品案件，經臺灣高雄地方法
    院91年度毒聲字第4025號裁定令入觀察、勒戒處所施以觀察
    、勒戒，因無繼續施用傾向，於92年5 月22日觀察勒戒執行
    完畢釋放，嗣經臺灣高雄地方法院檢察署檢察官以92年度毒
    偵緝字第301 號不起訴處分確定。又於93年及94年間因施用
    毒品及詐欺案件，經同法院分別判處有期徒刑1 年及3 月確
    定，嗣經定執行刑為有期徒刑1 年1 月，已於95年1 月7 日
    縮刑期滿執行完畢。不知悔改，仍未戒除毒癮，明知海洛因
    業經公告列為毒品危害防制條例第2 條第2 項第1 款規定之
    第一級毒品，不得非法持有、施用，於觀察、勒戒執行完畢
    釋放後5 年內，因已成癮而無法戒除，又基於施用海洛因之
    犯意，自於95年9 月24日起至95年11月20日止，在高雄縣茄
    萣鄉○○村○○路70號11樓之3 住處、茄萣鄉○○村○○街
    65之2 號、或茄萣鄉某不詳廟宇之廁所內等處，以將海洛因
    摻水裝入注射針筒注射之方式，施用海洛因多次。嗣分別於
    ：(1)95年9 月25日16時10分許，因屬列管之毒品戒治人口，
    主動至高雄縣警察局湖內分局竹滬派出所接受查驗；(2)95年
    11月8 日22時30分許，在高雄縣茄萣鄉○○路○段139 巷內
    ，與通緝犯郭玲雅併為警查獲；(3)95年11月20日21時30分許
    ，因騎乘贓車，為警在高雄縣茄萣鄉○○路○段143 巷內查
    獲；均經其同意採尿送驗而發覺上情。
二、案經高雄縣政府警察局湖內分局先後報告臺灣高雄地方法院
    檢察署檢察官偵查起訴及移送併辦。
    理  由
一、本件被告甲○○（下稱被告）所犯係死刑、無期徒刑、最輕
    本刑為3 年以上有期徒刑以外之罪，已經被告就被訴事實為
    有罪之陳述，經本院聽取當事人之意見後，依刑事訴訟法第
    273 條之1 第1 項之規定，裁定進行簡式審判程序。又本件
    卷內之人證、物證、書證等證據，依同法第273 條之2規 定
    ，不受同法第159 條第1 項關於傳聞法則規定之限制，均有
    證據能力。
二、上揭施用第一級毒品海洛因之事實，訊據被告坦承不諱，而
    被告於事實欄所載查獲時點後，先後為警採取之尿液，經送
    檢驗結果，均呈嗎啡陽性反應，有各次之查獲毒品案件嫌犯
    尿液對照表、煙毒麻藥案件嫌犯代號與真實姓名對照及台灣
    檢驗科技股份有限公司濫用藥物尿液檢驗報告在卷可憑，被
    告之自白應與事實相符，自可採為認定事實之證據。又被告
    曾於91年間因施用毒品案件，經臺灣高雄地方法院91年度毒
    聲字第4025號裁定令入觀察、勒戒處所施以觀察、勒戒，因
    無繼續施用傾向，於92年5 月22日觀察勒戒執行完畢釋放，
    有臺灣高等法院被告前案紀錄表附卷可參，足認被告確於觀
    察、勒戒執行完畢釋放後，5 年內再犯毒品危害防制條例第
    10條第1 項施用第一級毒品罪，本件事證明確，被告犯行洵
    堪認定。
三、按海洛因為毒品危害防制條例第2 條第2 項第1 款所明定之
    第一級毒品，核被告所為，其施用海洛因之犯行，係犯同條
    例第10條第1 項之施用第一級毒品罪。被告持有海洛因後進
    而施用，其持有之低度行為，應為施用之高度行為吸收，不
    另論罪。又被告雖有多次之施用第一級毒品行為，惟其時間
    均在95年7 月1 日以後，且係因已成癮而無法戒除，乃反覆
    於短時間內密集所為，應屬集合犯之包括單純一罪。公訴人
    雖僅就被告第1 次施用第一級毒品之犯行提起公訴，惟被告
    其餘之施用第一級毒品之犯行，與起訴論罪科刑部分，有集
    合犯之單純一罪關係，為起訴效力所及，本院自得併予審理
    。查被告曾於93年及94年間因施用毒品及詐欺案件，經臺灣
    高雄地方法院分別判處有期徒刑1 年及3 月確定，嗣經定執
    行刑為有期徒刑1 年1 月，已於95年1 月7 日縮刑期滿執行
    完畢，有臺灣高等法院被告前案紀錄表附卷可稽，其於5 年
    以內再故意犯本件有期徒刑以上之罪，應依刑法第47條第1
    項之規定，論以累犯，並加重其刑。
四、原審據以論罪科刑，固非無見。惟被告有多次施用海洛因之
    行為，除95年9 月24日之施用行為外，原審就其餘部分未及
    審酌，自有未洽。檢察官上訴意旨，執此而指摘原判決不當
    ，為有理由，自應由本院將原判決撤銷改判。爰審酌被告前
    因施用毒品案件，經觀察、勒戒後，猶再施用，足見其惡習
    已深，且戒絕毒癮之意志不堅，未能體悟施用毒品對自己、
    家人造成之傷害及社會之負擔，惟念其於犯後坦承犯行，態
    度尚稱良好，及施用毒品本質上係屬戕害自身健康之行為，
    尚未直接危害他人，反社會性之程度應屬較低，及其施用次
    數等一切情狀，量處有期徒刑1 年。
五、至於移送本院併辦部分，雖敘及被告尿液檢驗尚呈現可待因
    （視其含量，分別屬於第二級或第三級毒品）陽性反應，惟
    本院認被告此部分之施用行為，與被告本案或併案之施用第
    一級毒品行為，並無集合犯單純一罪或想像競合犯裁判上一
    罪之關係，無從併予審酌，應退回檢察官另行偵辦。
據上論結，應依刑事訴訟法第369 條第1 項前段、第364 條、第
273 條之1 第1 項、第299 條第1 項前段，毒品危害防制條例第
10條第1 項，刑法第11條前段、第47條第1 項，判決如主文。
本案經檢察官蔡國禎到庭執行職務。
中　　華　　民　　國　　96　　年　　4 　　月　　2 　　日
                  刑事第五庭    審判長法  官  曾永宗
                                      法  官  任森銓
                                      法  官  王伯文
以上正本證明與原本無異。
如不服本判決應於收受本判決後10日內向本院提出上訴書狀，其
未敘述上訴理由者，並得於提起上訴後10日內向本院補提理由書
狀（均須按他造當事人之人數附繕本）「切勿逕送上級法院」。
中　　華　　民　　國　　96　　年　　4 　　月　　2 　　日
　　　　　　　　　　　　　　　　　　　書記官  黎  珍
附錄本判決論罪科刑法條：
毒品危害防制條例第10條第1 項：
施用第一級毒品者，處6 月以上5 年以下有期徒刑。
